臺灣臺南地方法院民事判決　　　　　　 100年度訴字第1165號
原　　　告　顏蔡秀
訴訟代理人　顏大堡
被　　　告　李文信
上列當事人間請求侵權行為損害賠償事件，經本院於民國100年
12月6日言詞辯論終結，判決如下：
    主      文
被告應給付原告新台幣陸拾萬元。
原告其餘之訴駁回。
訴訟費用由被告負擔百分之七十五，餘由原告負擔。
    事實及理由
一、原告主張：
（一）被告李文信於民國99年10月10日18時40分許，無照騎乘車
      牌號碼VUH-312號輕型機車，沿臺南市○○區○○路由北
      往南方向行駛，行至該路31號前，理應注意汽車行駛時，
      駕駛人應注意車前狀況，並隨時採取必要之安全措施，又
      依當時天候晴、夜間有照明、柏油路面、路面乾燥無缺陷
      、道路上未有任何障礙物、視距復屬良好等情，客觀上亦
      無不能注意之情事，其竟疏於注意車前狀況，即貿然前行
      ，而撞及同向在前沿路邊徒步行走之原告顏蔡秀，雙方因
      而倒地，致顏蔡秀受有左脛骨與腓骨幹之開放性骨折及左
      鎖骨肩峰尾端閉鎖性骨折等傷害。詎被告於駕車肇事致原
      告傷後，未下車察看、未留置現場等待警方前往處理，亦
      未對傷者採取救護措施，隨即加速逃離現場，嗣經警循線
      始查知上情。
（二）按故意或過失不法侵害他人之權利者，負損害賠償責任，
      不法侵害他人之身體健康，被害人雖非財產上之損害亦得
      請求賠償相當之金額，此為民法第184條第1項及第195 條
      第1項所明定。被告因過失致原告之身體及健康受有損害
      ，自應負賠償之責。原告爰請求被告賠償精神慰撫金新台
      幣800,000元，為此，原告依侵權行為之法律關係提起本
      訴等情。
（三）並聲明：被告應給付原告800,000元。
二、被告則以：被告撞到原告確實是不對，但當日不是肇事逃逸
    ，因為被告也受傷了，路人載被告去就醫，第二天就主動向
    派出所投案了。被告也想賠償原告，但無力賠償。並聲明：
    請求判決駁回原告之訴。
三、得心證之理由：
（一）損害賠償責任之成立：
    1.按因故意或過失，不法侵害他人之權利者，負損害賠償責
      任。不法侵害他人之身體、健康、名譽、自由、信用、隱
      私、貞操，或不法侵害其他人格法益而情節重大者，被害
      人雖非財產上之損害，亦得請求賠償相當之金額。民法第
      184條第1項前段、第195條第1項前段分別定有明文。又按
      ，汽車行駛時，駕駛人應注意車前狀況，並隨時採取必要
      之安全措施，道路交通安全規則第94條第3項亦有明文規
      定。
    2.經查，原告主張上開系爭事故之發生，有道路交通事故現
      場圖、道路交通事故調查報告表(一)、(二)、臺南縣警察局疑
      似道路交通事故肇事逃逸追查表各1份、道路交通事故現
      場及車損照片14幀在卷（見台南縣警察局新營分局刑案偵
      查卷宗案號南縣營警偵字第0990027178號第10、23-32頁
      ），且為被告所不爭執，自可信為真實。又被告於前開路
      段，未注意前開交通規則，疏未注意車前狀況，並隨時採
      取必要之安全措施，依當時情形，客觀上又無不能注意之
      情形，竟未注意及此，致生本件車禍事故，被告有過失應
      堪認定。又原告受有左脛骨與腓骨幹之開放性骨折及左鎖
      骨肩峰尾端閉鎖性骨折，並有財團法人奇美醫院柳營分院
      診斷證明書在卷足憑（見上開卷宗第12頁），則被告之過
      失駕駛行為與原告之傷害結果間，具有相當因果關係，應
      堪認定。從而，原告之身體權及健康權因被告過失不法侵
      害行為而生損害，被告自應負侵權行為損害賠償責任。
（二）按慰撫金之多寡，應斟酌雙方之身分、地位、資力、加害
      之程度、被害人所受之痛苦及其他各種情形核定相當之數
      額。本院審酌原告教育程度為不識字，為家庭主婦，無收
      入及財產；而被告為國小畢業，無業無收入，已據兩造分
      別陳明在卷（見本院100年12月6日言詞辯論筆錄），且有
      本院依職權調取之兩造稅務電子閘門財產所得調件明細表
      2份附卷可稽；及原告因系爭事故造成左脛骨與腓骨幹之
      開放性骨折及左鎖骨肩峰尾端閉鎖性骨折之傷害，受傷非
      輕，所受精神痛苦程度，兼衡兩造之教育程度、社會地位
      、經濟狀況等一切情狀，認原告請求慰撫金800,000元，
      尚屬過高，應予核減為600,000元，方稱允適，至逾此數
      額之請求，則無理由。
四、綜上所述，原告本於侵權行為之法律關係，請求被告應給付
    原告慰撫金600,000元，為有理由，應予准許。至原告逾此
    所為之請求，為無理由，應予駁回。
五、據上論結，本件原告之訴為一部有理由、一部無理由，依民
    事訴訟法第78條，判決如主文。
中    華    民    國   100    年    12    月    20    日
                  民事第一庭    法  官  張麗娟
以上正本係照原本作成。
如不服本判決，應於送達後廿日內，向本院提出上訴狀並表明上
訴理由，如於本判決宣示後送達前提起上訴者，應於判決送達後
廿日內補提上訴理由書（須附繕本）。如委任律師提起上訴者，
應一併繳納上訴裁判費。
中    華    民    國   100    年    12    月    20    日
                                書記官  楊宗倫